行　政　法　院　判　決　　　　　　　　　　　　　　八十八年度判字第二○三號
　　原　　　告　甲○○
　　訴訟代理人　乙○○
　　被　　　告　財政部臺灣省中區國稅局
右當事人間因綜合所得稅事件，原告不服行政院中華民國八十七年六月六日台八十七
訴字第二八三一三號再訴願決定，提起行政訴訟，本院判決如左︰
　　主  文
原告之訴駁回。
　　事  實
緣原告八十年（起訴狀誤記為七十九年）度綜合所得稅結算申報，漏報取自國防部中
山科學研究院（以下簡稱中科院）之薪資所得計新台幣（下同）一○六、七七○元，
被告乃核發稅單補徵該年度綜合所得稅六、四○六元，原告不服，申經復查結果，未
准變更，循序提起訴願、再訴願，亦遭決定駁回，遂提起行政訴訟，茲摘兩造訴辯
意旨如次：
原告起訴意旨及補充理由略以︰一、系爭所得應免徵所得稅：（一）民國五十五年間
總統鑑於國際情勢日緊，國防科技必須力求自主，以使國家屹立不搖，遂根據動員戡
亂時期臨時條款第四條、第五條創立中科院，並以憲法第一百六十五條、第一百五十
六條、第一百六十七條為法源，核與中科院非軍職員工部分所得免徵所得稅之租稅優
惠，並藉此稍為彌補軍、文職人員同工不同酬之憾，及創造網羅海外人才歸國效命之
有利因素。詎被告竟引用稅捐稽徵法第二十一條第一款追課原告五年稅之處分，使原
告原為部分所得免稅變為全部所得皆為應稅，實質降低原告待遇，此舉顯然牴觸憲法
第一百六十五條所定依國民經濟之發展，隨時提高其待遇之保障規定。（二）按所得
稅法第四條第八款規定：「左列各種所得，免納所得稅：一、．．．，八、中華民國
政府或外國政府，國際機構、教育、文化、科學研究機關、團體，或其他公私組織，
為獎勵進修、研究或參加科學或職業訓練而給與之獎學金及研究、考察補助費等。但
受領之獎學金或補助費，如係為授與人提供勞務所取得之報酬，不適用之。」此但書
規定，顯然牴觸憲法第一百六十七條規定，蓋若沒有經年累月實驗證明，再放大架設
等實際勞務之提供，何來科學之發明與創造、學術之發明。是以本件中科院代表國家
所核予國防科技人才之品位加給（技術加給），不論發放之形式如何，皆有憲法第一
百六十六條、第一百六十七條所明定獎勵措施所引伸出租稅優惠規定之適用。二、政
府機關對人民之信賴應予保護：（一）按「機關之間對法條施行若有爭議，在爭議未
確定之前，如對人民權益有所影響，應選擇對人民最有利之方法為之。」況且若其中
之一機關施行之結果是對人民有利之授益處分，且其依據是之前已核定所為之行政命
令或機關與人民簽訂契約時即為之固有宣示，則縱或與其他機關有爭議，最後結果如
何，也不能因此否認原有之授益結果，加以追回，或有追回必要時，亦應由做成授益
決定之機關代為負擔。而此行政作用之限制，是基於誠信原則，衍伸至行政法上即為
信賴保護原則及不溯及既往原則。（二）公法上之爭訟，應有信賴保護原則之適用，
不論行政機關之決定是否合法，除重大且明顯之處理或其違法係可歸責於納稅義務人
外，行政機關之行為一經表露於外，人民通常會對其所造成「法律狀態」之存續寄以
信賴，並依之作為行為依據，此種依據信賴，應受保護，否則人民將生活於一不確定
之法律狀態中。１、查本案品位加給（或技術津貼）應否課徵所得稅，早在民國六十
八年財政部即擬具辦法報行政院六十八年十一月八日台六十八財第一一二○四號函准
備查在案，並以台財稅第三八五○一號函復國防部，中科院秉此遵循往例，就系爭所
得仍依法認定為免稅，因此，並未開立扣繳憑單給原告。甚者，稅捐稽徵人員逐年審
閱中科院相關之會計資料，對系爭金額未予扣繳乙節，均未予置喙，顯證稅捐稽徵人
員同意中科院對該所得性質認定為研究補助費，屬免稅範圍。另所得稅法第九十五條
規定稽徵機關應隨時調查扣繳義務人對於有關扣繳報告是否確定，並督促依照本法規
定扣款繳納乃授於稅捐稽徵人員法定認定權責，從民國五十五年中科院創立以至民國
八十年長達二十五年的認證下，原告據此認為就領受自中科院代表國家所核予品位加
給（技術加給）免稅待遇之法定效力生效，為無可置疑之事實，信賴保護原則亦因而
成立。２、再就財稅機關之作為以觀，除前項所述外，財政部賦稅署於八十年一月四
日就納稅義務人所提出中科院非軍職人員薪資未盡合理之建言，移交桃園縣稅捐稽徵
處查明，經該處大溪分處派員瞭解調查結果略以：據中科院稱其員工薪資係分本俸及
品位加給（研究補助費）兩部分，本俸依法課稅，至品位加給依所得稅法第四條第八
款規定，依法免納所得稅。並函復納稅義務人略以：中科院員工研究加給係政府為獎
勵科技人員科技研究工作之補助費，此研究補助費台端建議應改成單一薪俸核課綜合
所得稅，以健全所得稅制，此案俟所得稅法修正時將一併建議上級單位參採，本件所
得依上述，至民國八十年稅捐機關仍視為免稅所得。３、溯自八十一年七月一日財政
部臺灣省北區國稅局成立，對中科院給付之「品位加給」與「技術津貼」究竟可否適
用所得稅法第四條第八款規定免課所得稅，滋生疑義，乃於八十二年四月十五日北區
國稅三第八二○○七三○七號函財政部建議「考量中科院薪給制度對研究補助費性質
之加給未按個案給付，致應列入課稅範圍之因素，採不溯既往原則；明定自八十二年
度起，中科院非軍職人員研究補助費性質之品位加給、技術津貼均應列入薪資所得扣
繳範圍，並應依法申報綜合所得稅。」按：Ａ、政府機關乃屬一體，尚不得因編制之
改變，而否認前者之作為，是以在未有新函令發佈前，自不應編制之改變，肆意將免
稅所得改列為應稅所得。Ｂ、又財政部臺灣省北區國稅局亦坦承系爭品位加給（及技
術津貼）究竟是否合於免稅要件滋生疑義，如此自應由主管機關函釋清楚，在未函釋
前，自應依往例就有利人民部分，從優適用。Ｃ、再財政部臺灣省北區國稅局於該函
中亦建議「採不溯既往原則：明定自八十二年度起．．．」依前述，足證財稅機關亦
認定本件品位加給（技術加給）為免稅所得，政府對於人民信賴應予保護。三、其他
有利原告之見解：（一）總統於八十四年十月十二日裁示「中山科學研究院文職員工
品位加給及技術津貼所得稅追繳案，財稅單位對法律的引用，不宜因時而異，以溯及
既往的方式，追課亦有不妥，本案涉及人數眾多波及層面甚廣，其可能衍生之社會問
題，應予重視，希行政院相關單位儘速妥善處理，以免影響政府威信及當事人權益。
」被告機關基於職掌，欲追課此一億餘元稅收，本無可厚非，惟缺乏二位總統之眼光
與胸襟，顯然不符國家整體利益之要求，有因小失大之譏。（二）訴願法第十九條規
定：訴願就書面審查，必要時，得為言詞辯論。本件牽連甚廣，行政院及財政部所屬
訴願委員會未召開言詞辯論，亦有失公允。（三）中科院員工，有軍官、文官、科技
聘僱，皆同領受品位加給，但軍官的品位加給至今仍是免稅，而文官、科聘人員的品
位加給如不能免稅，將導致同工不同酬的不平衡心理產生，而損及研發成效。（四）
聯合報八十七年二月二十六日報導，今年起中小學教師課後輔導、暑期學藝活動所得
，要開始繳納所得稅。而依財政部賦稅署長之說明，因過去財政部不瞭解中小學教職
員有政府發放薪資以外的所得，最近有人向財政部查詢，財政部在研究稅法規定後，
發現這類所得並不是稅法規定之免稅範圍，因此發布新解釋令，並且由今年起適用，
並未就另發現應徵之稅捐，依法補徵教職員五年漏稅稅額並予處罰。另軍醫除軍餉免
稅外，在軍醫院執業的加給均需繳稅，而中科院軍職員工除軍餉外，其研究加給（品
位加給）亦可免稅。此顯然違反憲法第七條所定中華民國人民在法律上一律平等之保
障。（五）自立晚報八十七年五月二十三日報導中科院的成立創始，及現今面臨的困
境，追課品位加給所引起抗爭事件，顯然輿論亦承認中科院的創立，係來自動員戡亂
時期臨時條款總統權利而成立的研發機構，其享有免稅之租稅優惠待遇，是可推論而
得。四、中華民國八十七年七月一日起中科院非軍職人員適用勞動基準法以前，國防
部係依軍事審判法規定將中科院非軍職人員視同現役軍人來規範其行為，就權利及義
務須相對分擔及分享原則而言，國家對於中科院非軍職員工不能祇要求其單純祇其義
務而不給於其應享之權利。國防部和中科院瞭解此一道理，更為彌補軍、文職人員同
工不同酬而避免奴役之實，遂在六十八年財政部以台財稅第三八五○一號授權國防部
及中科院自行認定非軍職員工之品位加給（技術加給）課稅徵免原則，作出所得稅法
第四條第八款但書部分，而比照所得稅法第四條第一款現役軍人之薪餉免稅之條文，
核給非軍職人員之品位加給（技術加給）部分免稅之待遇。況所得稅法第四條第八款
但書部分有牴觸憲法第一百六十六條、第一百六十七條之爭議，亟待聲請大法官會議
釋憲釐清，所以中科院非軍職員工之品位加給（技術加給）的免稅基礎有堅實之法律
依據。縱為稅賦公平起見，必須取消免稅待遇，亦應準用軍人之起課標準，同步實施
，更免於追課五年之所得稅，方為合理。五、稽徵機關既答辯謂：「八十二年間派員
前往中科院調查瞭解結果，其支付中科院非軍職人員之品位加給及技術津貼確係按月
給付方式，復經中科院．．．」等語，其中明顯述及稽徵機關承認本件品位加給及技
術津貼為經常性研究補助費，自屬所得稅法第四條第八款免稅範圍。又如依所得稅法
第十四條第一項第三類「薪資所得．．．及依第四條規定免稅之項目不在此限。」之
規定，復無扣繳憑單，原告自不負申報義務。六、鈞院八十七年度判字第二○一九號
判決揭示：「首揭所得稅法之規定也一直未變，僅補充解釋該稅法之行政院及財政部
函函釋變更。」明確表示大院之評事亦同意財政部六十八台財稅第三八五○一號及行
政院八十四年台財三七○○七號函為補充法律解釋，則依行政院七十八年四月二十九
日台七十八規字第一○九○四號函所示：「至如行政機關本於職權就法規條文未規定
事項所作補充規定，應自補充規定下達日生效，亦經本院七十一年三月二十四日台七
十一財字第四五四七號函釋有案．．．」之規定，本件品位加給、技術津貼遲至八十
四年台財三七○○七號函始補充解釋確定應予繳稅，自不應生追溯問題。七、按：所
得稅法第九十四條第一項規定「扣繳義務人於扣繳稅款時，應通知納稅義務人，並依
本法第九十二條之規定，填具扣繳憑單發給納稅義務人，如原扣稅額與稽徵機關核定
稅額不符時，扣繳義務人於繳納稅款後，應將溢扣之款退還納稅義務人；不足之數由
扣繳義務人補繳，但扣繳義務人得向納稅義務人追償之。」明白規定扣繳義務人中科
院主辦會計，有先行代納稅義務人繳納之義務。另所得稅法第八十九條固規定：「扣
繳義務人未履行扣繳責任，而有行蹤不明或其他情事，致無從追究者，稽徵機關得逕
向納稅義務人徵收之。」惟並不適用於中科院非軍職員工五年補課稅案件，蓋以中科
院為國家機關，扣繳義務人承命行事，復有國防部、行政院等上級機關可資追究，所
以財政部及其所屬各區國稅局，直接向中科院非軍職員工強行追課五年稅之處分，顯
然有違所得稅法法定之程序正義。八、財政部六十八年台財稅第三八五○一號函徵免
原則，行政院台八十四財三七○○七號函補充規定，明顯變更人民之權利、義務，有
牴觸中央法規標準法第五條、第六條之爭議，復未遵第七條．．．並即送立法院之規
定，亦明顯有違程序上之正義。九、就稅捐稽徵法與所得稅法之規範言，稅捐稽徵法
為稅法之普通法，所得稅法為課徵所得稅之特別法，依特別法優於普通法原則，稅捐
稽徵法第二十一條第一項第一款、第三款之規定，目標對象顯然為中科院，而非軍職
員工，請行言詞辯論並命中科院參加訴訟。十、綜前所述，原處分及一再訴願決定均
有違誤，請均予撤銷等語。
被告答辯意旨略以︰一、按「中華民國政府或外國政府、國際機構，教育、文化、科
學研究機關、團體、或其他公私組織，為獎勵進修、研究或參加科學或職業訓練而給
與之獎勵金及研究、考察補助費等。但受領之獎學金或補助費，如係為授與人提供勞
務所取得之報酬，不適用之。」為行為時所得稅法第四條第八款所規定。次按「公、
教、軍警、公、私事業職工薪資及提供勞務者之所得，為薪資所得，該項所得之計算
，以在職務上或工作上取得之各種薪資收入為所得額；前項薪資包括薪金、工資、津
貼、歲費、獎金、紅利、各種補助費及按月或按年分期給付之退休金或養老金。但為
雇主之目的，執行職務而支領之差旅費、日支費及加班費不超過規定標準者，及依同
法第四條規定免稅之項目，不在此限。復為同法第十四條第一項第三類所明定。二、
本件原告八十年綜合所得稅結算申報，經被告所屬苗栗縣分局核定綜合所得稅總額三
一四、八二五元，應補稅額六、四○六元，原告不服，就核定其取自中科院之「技術
津貼」一○六、七七○元，項目，依法申請復查，原告主張「技術津貼」不屬薪資所
得為免稅所得，經查中科院所核發「技術津貼」之性質，為經常性研究補助費給與，
且按月對於給付非軍職員工七十九年度之「品位加給」及「技術津貼」，已依規定填
發扣免繳憑單在案，又根據行政院秘書長八十四年十月十七日台八十四財三七○○七
號函復國防部八十四年九月二日（八四）珍琥字第二二九一號函稱：「貴部報院為中
山科學研究院給付非軍職人員之科技品位加給暨技術津貼免扣繳所得稅一案，與現行
法令規定不合，奉示：本案應依法課徵所得稅．．．」又依財政部八十五年十二月五
日台財稅第八五一九二八○九一號函示「．．．中山科學研究院支付非軍職人員『科
技品位加給』暨『技術津貼』，既經查明係通案依職級按月定額給付，核屬所得稅法
第十四條第一項第三類之薪資所得．．．應依法課徵綜合所得稅。」復查後認為原核
定並無不合，應予維持。原告於訴願階段復主張行政命令不可溯及既往，並訴稱稅額
繳款書未合法送達，經查中科院所訂科技人員品位加給支給標準表及技術員薪給標準
表之等級，每月按職級定額領取科技品位加給或技術津貼，該院與其聘雇人員之約定
事項亦載明所指薪給除實物代金及眷補費外，包括全部給與，又財政部臺灣省北區國
稅局於八十二年間曾派員前往該院現場瞭解結果，該院支付非軍職人員之「科技品位
加給」及「技術津貼」係採按月給付方式，並非按研究計畫個案給付，復經中科院八
十一年十一月三日（八十一）訓誠字第一六八七三號函，說明該院各類薪資扣繳所得
狀況，略以該院於年度開始即訂有各項研究計畫，並按照研究計畫逐月實施。各項研
究計畫除一般經費外，為獎勵科技人員竭盡心力參與研發工作，另編列研發人員補助
費及技術津貼。為便利作業，研發人員研究補助費係採按月發放方式，再經由成本歸
戶手續，回歸計畫預算內（如研究補助費採個案給付，必將增加人力及作業之負擔，
不符經濟效益）等語，足見中科院給付非軍職員工之品位加給及技術津貼之所得，屬
經常性補助費給與，且依職級按月定額支給，為提供勞務所取得之報酬，依首揭行為
時所得稅法第四條第八款但書及第十四條第二類規定，核非免稅之所得，被告於法定
核課期間在家人依法發單補徵稅款，並無不合。綜上所述，原處分及所為復查、訴願
、再訴願決定，並無違誤，請駁回原告之訴等語。
    理  由
按中華民國政府或外國政府，國際機構、教育、文化、科學研究機構、團體，或其他
公私組織，為獎勵進修、研究或參加科學或職業訓練而給與之獎學金及研究、考察補
助費等所得，免納所得稅。但受領之獎學金或補助費，如係為授與人提供勞務所取得
之報酬，不適用之，為行為時所得稅法第四條第八款所規定。又凡公、教、軍、警、
公私事業職工薪資及提供勞務者之所得，為薪資所得，該項所得之計算，以在職務上
或工作上取得之各種薪資收入為所得額；前項薪資包括薪金、俸給、工資、津貼、歲
費、獎金、紅利、各種補助費及按月或按年分期給付之退休金或養老金。但為雇主之
目的，執行職務而支領之差旅費、日支費及加班費不超過規定標準者，及依同法第四
條規定免稅之項目，不在此限，復為同法第十四條第一項第三類所明定。本件被告以
原告七十九年度綜合所得稅結算申報，漏報取自中科院之薪資所得計一○六、七七○
元，乃核定補徵稅額六、四○六元。原告訴稱系爭所得係研究補助費，依行為時所得
稅法第四條第八款規定，應屬免稅所得，行政院已予核備，中科院就系爭所得，並未
開立扣繳憑單給原告。另稽徵機關逐年至中科院查閱相關會計資料，亦對系爭所得未
予扣繳一節未予置理，顯然同意系爭研究補助費係屬免稅所得，乃竟於經過數年後始
為應稅主張，有違信賴原則。本件牽連甚廣，行政院及財政部所屬訴願委員會未召開
言詞辯論，有失公允。自八十七年起，中小學教師課後輔導、暑期學藝活動所得，要
開始繳納所得稅，未溯及以往起課，原告之所得則否，違反憲法第七條所定中華民國
人民在法律上一律平等之保障。國防部原係依軍事審判法規定，將中科院非軍職人員
視同現役軍人來規範其行為，則本件品位加給、技術津貼之所得，應與現役軍人同享
免納所得稅之優惠。縱認須取消免稅待遇，亦應自八十四年財政部之補充解釋函生效
後起課，追溯課徵五年之所得稅。依所得稅法本件所得之扣繳義務人即中科院主辦會
計，有先行代納稅義務人繳納之義務，自不得直接向原告強行追課五年稅款之處分。
財政部六十八年台財稅第三八五○一號函徵免原則及行政院台八十四財三七○○七號
函補充規定，牴觸中央法規標準法第五條、第六條，且被告未遵該法第七條將前開函
送立法院之規定。依稅捐稽徵法第二十一條第一項第一款、第三款之規定，本件原告
非稅捐稽徵之對象云云。惟查：中科院之預算雖分別依計畫編列人事費支應其員工之
各項給與，實際上領受科技品位加給或技術津貼之非軍職人員，無論配屬之單位或參
與不同計畫，悉依該院所訂「科技人員品位加給支給標準表」、「技術員薪給標準表
」之等級，每月按級定額領取科技品位加給或技術津貼。且該院與其聘僱人員之約定
事項亦載明所指薪給，除實物代金及眷補費外，包括全部給與，其非軍職人員所領受
之科技品位加給或技術津貼，核屬因提供勞務所取得之報酬，應無行為時所得稅法第
四條第八款免納所得稅規定之適用。再查財政部臺灣省北區國稅局於八十二年間派員
前往該院瞭解結果，其支付非軍職人員之科技品位加給及技術津貼確係按月給付方式
；另中科院八十一年十一月三日（八十一）訓誠字第一六八七三號函致財政部臺灣省
北區國稅局，說明該院各類薪資扣繳所得稅狀況為：「本院於年度開始即訂有各項研
究計畫，並按照研究計畫逐月實施。各項研究計畫除一般經費外，為獎勵科技人員竭
盡心智參與研發工作，另編列研發人員研究補助費及技術津貼。為便利作業，研發人
員研究補助費係採按月發放方式，再經由成本歸戶手續，回歸計畫預算內（研究補助
費採個案給付，必將增加人力及作業之負擔，不符經濟效益）」等語。足見中科院給
付非軍職員工之品位加給及技術津貼之所得，屬經常性研究補助費給與，且依職級按
月定額支給，為提供勞務所取得之報酬，依行為時所得稅法第四條第八款但書及第十
四條第一項第三類之規定，核非免稅之薪資所得。系爭應納稅款既未逾稅捐稽徵法第
二十一條所定核課期間，被告依上開行為時所得稅法規定，發單補徵稅款，即與租稅
法定原則無違。又財政部（六十八）台財稅第三八五○一號函釋已明白指出，凡依職
級按月定額發給者，應屬研究人員之薪資所得，所得人應申報課稅，並未就依職級按
月定額給付之系爭所得准予免稅之承諾。而稽徵機關怠於依所得稅法第九十五條規定
調查督促扣繳義務人依規定辦理扣繳，亦不意味有免納稅款之默示。再者，軍事審判
法第二條規定現役軍人，謂陸海空軍軍官、士官、士兵、現在營服役者；同法第四條
所定各款視同現役軍人之人，並非現役軍人，僅於犯陸海空軍刑法或其特別法之罪時
，其追訴審判之程序，須適用軍事審判法之規定而已，尚不得以有軍事審判法第三條
之規定，即謂視同現役軍人之人，亦得依行為時所得稅法第四條第一款之規定就其所
得得免納所得稅。是原告謂其既屬軍事審判法第四條所定之視同現役軍人之人，本件
所得自得免稅云云，自非可取。至財政部八十七年二月一十六日台財稅第八六一九○
二一五三號函所示中小學教師課外輔導所得應自何時起課所得稅一節，查本件原告之
所得應課徵所得稅，係行為時所得稅法第四條第八款之規定，該法公布施行後，原告
即有依該法就本件所得繳納所得稅之義務，且財政部早於六十八年間即以六十八年十
一月三十日台財稅第三八五○一號函再次揭示此意旨，已如前述（該函係就所得稅法
已為之規定，闡明其內涵，並非就法律未規定事項依職權為補充之規定，自應於法規
生效之日其有其適用，又其未具有變更人民權利義務之效力，且非中央法規標準法所
定之法規，自無須依該法第七條於發布後送立法院），又此與前開中小學教師課外輔
導所得應自何時起課所得稅，並非一事，原告自不得據該事例謂本件所得亦不得起課
所得稅。本所得稅法第九十四條固規定「扣繳義務人於扣繳稅款時，應通知納稅義務
人，並依本法第九十二條之規定，填具扣繳憑單發給納稅義務人，如原扣稅額與稽徵
機關核定稅額不符時，扣繳義務人於繳納稅款後，應將溢扣之款退還納稅義務人；不
足之數由扣繳義務人補繳，但扣繳義務人得向納稅義務人追償之。」惟此乃課與扣繳
義務人有關扣繳義務之規定，而非用以免除納稅義務人之納稅義務，或變更納稅義務
人之納稅義務順位。本件原告既有就本件所得繳納所得稅之義務，被告向原告開徵本
件所得稅，即無不合。而所得稅法就不同之所得如何課徵所得稅，定有不同之規定，
原屬立法上之需要，原告未具與他人相同之資格，而於稅捐之課徵上有所差異，事屬
正常，此與憲法保障人民之平等權原無牴觸，原告訴稱其本件所得應與現役軍人同享
免稅優惠云云，亦非可據。本件事證已然明確，無行言詞辯論及命中科院參加訴訟之
必要，原告訴稱本件於訴願、再訴願程序未行言詞辯論，有欠公允云云，並非可採，
併此敘明。綜上所述，本件原告依法應申報系爭所得而未申報，被告依首揭規定補徵
原告稅款六、四○六元，一再訴願決定遞予維持，均無違誤。原告起訴意旨難謂有理
，應予駁回。
據上論結，本件原告之訴為無理由，爰依行政訴訟法第二十六條後段，判決如主文。
中    華    民    國     八十八      年      一      月     二十九      日
                    行 政 法 院 第 四 庭
                                審 判 長 評  事      葉  振  權
                                         評  事      吳      仁
                                         評  事      吳  錦  龍
                                         評  事      林  家  惠
                                         評  事      吳  明  鴻
右  正  本  證  明  與  原  本  無  異
                                         法院書記官  阮  桂  芬
中    華    民    國     八十八      年      一      月      三十       日
